臺灣高雄地方法院刑事裁定　　　　　
   111年度聲字第842號  
聲  請  人  臺灣高雄地方檢察署檢察官
受  刑  人  許國輝


上列聲請人因受刑人數罪併罰有二裁判以上，聲請定其應執行之
刑（111 年度執聲字第625 號），本院裁定如下：
　　主  文
許國輝因犯竊盜等柒罪，各處如附表所載之刑，應執行拘役壹佰
貳拾日，如易科罰金，以新臺幣壹仟元折算壹日。
    理  由
一、聲請意旨略以：受刑人許國輝因犯竊盜等7 罪，先後經判決
    確定如附表，應依刑法第53條、第51條第6 款規定，定其應
    執行之刑，爰依刑事訴訟法第477 條第1 項聲請裁定等語。
二、按裁判確定前犯數罪者，併合處罰之；數罪併罰，有二裁判
    以上者，依第51條之規定，定其應執行之刑，刑法第50條第
    1 項本文、第53條分別定有明文。又數罪併罰，分別宣告其
    罪之刑，宣告多數拘役者，於各刑中之最長期以上，各刑合
    併之刑期以下，定其刑期。但不得逾一百二十日，刑法第51
    條第6 款亦有規定。再按犯最重本刑為5 年以下有期徒刑以
    下之刑之罪，而受6 月以下有期徒刑或拘役之宣告者，得以
    新臺幣1 千元、2 千元或3 千元折算1 日，易科罰金，刑法
    第41條第1 項前段定有明文。又數罪併罰之定應執行刑，係
    出於刑罰經濟與責罰相當之考量，對犯罪行為人或受刑人本
    身及所犯各罪之總檢視，除應考量行為人所犯數罪反應出之
    人格特性，並應權衡審酌行為人之責任與整體刑法目的及相
    關刑事政策，在量刑權之法律拘束性原則下採限制加重原則
    ，資為量刑自由裁量權之外部界限，並應受法規範秩序下比
    例原則等裁量權內部界限支配，以兼顧刑罰衡平原則。
三、經查，受刑人因犯竊盜罪（附表編號1  ），經臺灣宜蘭地
    方法院以110 年度簡字第647 號判決判處拘役55日，並諭知
    易科罰金之折算標準確定；又因犯竊盜等5 罪（附表編號2 
    至6 ），經同法院以110 年度易字第464號判決各判處拘役4
    0日、55日、15日、50日、30日，應執行拘役120 日，並諭
    知易科罰金之折算標準確定；復因犯竊盜罪（附表編號7 ）
    ，經本院以110 年度簡字第3746號判決判處拘役50日，並諭
    知易科罰金之折算標準而確定在案，有卷附之判決3 份及臺
    灣高等法院被告前案紀錄表在卷可稽，而堪認定。是核本件
    聲請人之聲請為正當，應予准許。又審酌受刑人所犯上開7 
    罪均係竊盜案件，且行為態樣、手段大致相同，犯罪時間則
    介於民國110 年6 月至10月間，尚稱密集，而足以彰顯受刑
    人具高度法敵對意識而一再犯罪之人格特性，再權衡受刑人
    就本件所犯各罪應負之整體刑責暨刑罰目的，以及我國法對
    於定應執行刑係採限制加重原則，並考量受刑人所犯附表編
    號2 至6 所示之5 罪，業經定應執行刑拘役120 日，已屬宣
    告多數拘役於合併定應執行刑之最高上限，依前開規定，本
    件於定應執行刑時，仍不得違反最高上限120 日之限制，而
    僅能諭知相同之定執行刑結果，故認本件聲請應無事先給予
    受刑人陳述意見機會之必要，爰逕為裁定如主文所示之應執
    行刑，並諭知易科罰金之折算標準。
四、依刑事訴訟法第477 條第1 項、刑法第53條、第51條第6 款
　　、第41條第1 項前段，裁定如主文。
中　　華　　民　　國　　111 　年　　5 　　月　 　30　 日
                        刑事第六庭  法　官  陳芸珮
以上正本證明與原本無異。
如不服本裁定，應於收受送達後5 日內向本院提出抗告狀。
中　　華　　民　　國　　111 　年　　5 　　月　　30　　日
                                    書記官  彭帥雄　
附表： 
 編          號           1          2          3  罪          名  竊盜 竊盜 竊盜  宣    告    刑  拘役55日，如易科罰金，以新臺幣1 千元折算1 日 拘役40日，如易科罰金，以新臺幣1 千元折算1 日 拘役55日，如易科罰金，以新臺幣1 千元折算1 日  犯  罪  日  期  110年6月16日 110年10月11日 110年10月27日  偵查(自訴)機關  年度案號  宜蘭地檢110年度偵字第5169號 宜蘭地檢110年度偵字第7857號 宜蘭地檢110年度偵字第7857號  最  後事實審 法    院 宜蘭地院 宜蘭地院 宜蘭地院  案    號 110年度簡字第647號 110年度易字第464號 110年度易字第464號  判決日期 110年10月4日 111年1月5日 111年1月5日 確  定判  決 法    院 宜蘭地院 宜蘭地院 宜蘭地院  案    號 110年度簡字第647號 110年度易字第464號 110年度易字第464號  判    決 確定日期 110年11月15日 111年2月21日 111年2月21日 備            註  宜蘭地檢110年度執字第2338號 宜蘭地檢111年度執字第883號     編號2至6曾定應執行刑拘役120日  

 編          號           4          5          6  罪          名  竊盜 竊盜 竊盜  宣    告    刑  拘役15日，如易科罰金，以新臺幣1 千元折算1 日 拘役50日，如易科罰金，以新臺幣1 千元折算1 日 拘役30日，如易科罰金，以新臺幣1 千元折算1 日  犯  罪  日  期  110年10月28日 110年10月28日 110年10月28日  偵查(自訴)機關  年度案號  宜蘭地檢110年度偵字第7857號 宜蘭地檢110年度偵字第7857號 宜蘭地檢110年度偵字第7857號 最  後事實審 法    院 宜蘭地院 宜蘭地院 宜蘭地院  案    號 110年度易字第464號 110年度易字第464號 110年度易字第464號  判決日期 111年1月5日 111年1月5日 111年1月5日 確  定判  決 法    院 宜蘭地院 宜蘭地院 宜蘭地院  案    號 110年度易字第464號 110年度易字第464號 110年度易字第464號  判    決 確定日期 111年2月21日 111年2月21日 111年2月21日 備            註  宜蘭地檢111年度執字第883號     編號2至6曾定應執行刑拘役120日   

 編          號           7    罪          名  竊盜    宣    告    刑  拘役50日，如易科罰金，以新臺幣1 千元折算1 日    犯  罪  日  期  110年7月5日    偵查(自訴)機關  年度案號  高雄地檢110年度偵字第21231號   最  後事實審 法    院 高雄地院    案    號 110年度簡字第3746號    判決日期 111年1月14日   確  定判  決 法    院 高雄地院    案    號 110年度簡字第3746號    判    決 確定日期 111年3月2日   備            註  高雄地檢111年度執字第2697號